Images des répertoires du notaire Simon II Charlet pour l'étude IV
Archives nationales de France
Images des répertoires du notaire Simon II Charlet pour l'étude IV
5 mars 1652 - 7 avril 1673
MC/RE/IV/2/A - MC/RE/IV/2/B
Etude IV; Charlet, Simon II
2 registres
Archives nationales de France
Minutes et répertoires: la loi 2008-696 du 15 juillet 2008 relative aux archives a fixé à 75 ans à compter de la date de l'acte, ou à 25 ans à compter de la date du décès de l'intéressé si ce délai est plus bref, le délai de communication des minutes et répertoires des notaires; ce délai est porté à 100 ans à compter de la date de l'acte si le document se rapporte à un mineur (code du Patrimoine, articles L213-2, 4e d et 5e).
Autres documents de l'étude (dossiers de clients, comptabilité...): s'agissant d'archives privées, ces documents sont communicables selon les modalités fixées par le déposant ou le donateur.
Certains documents ne sont pas accessibles sous leur forme originale en raison de leur mauvais état de conservation.
Registres entrés aux Archives nationales en 1941.
Images des répertoires de l’étude IV
Archives de l'étude IV
répertoire d'officier public ministériel
- Répertoire chronologique pour la période du 5 mars 1652 au 7 avril 1673, 5 mars 1652 - 7 avril 1673; MC/RE/IV/2/A; Un registre de 301 feuillets de papier manuscrits, hauteur 34 x largeur 21 cm, foliotés par le notaire. Le registre est en bon état. Toutefois les feuillets 71, 92 121, 155, 202 sont déchirés. Quelques feuillets présentent des traces d'humidité.
  Le répertoire contient les informations suivantes: 1. nature de l'acte; 2. noms des parties; 3. date de l'acte en chiffres romains.
  Le registre MC/RE/IV/2/B est une copie du MC/RE/IV/2/A.
  répertoire
  - Liste chronologique des actes pour la période du 5 mars au 31 décembre 1652, 5 mars - 31 décembre 1652; 1 r°-11 v°
  - Liste chronologique des actes pour la période du 1er janvier au 31 décembre 1653, 1er janvier - 31 décembre 1653; 11 v°-30 v°
  - Liste chronologique des actes pour la période du 1er janvier au 31 décembre 1654, 1er janvier - 31 décembre 1654; 30 v°-44 r°
  - Liste chronologique des actes pour la période du 1er janvier au 31 décembre 1655, 1er janvier - 31 décembre 1655; 44 r°-56 v°
  - Liste chronologique des actes pour la période du 1er janvier au 31 décembre 1656, 1er janvier - 31 décembre 1656; 56 v°-71 r°
  - Liste chronologique des actes pour la période du 2 janvier au 31 décembre 1657, 2 janvier - 31 décembre 1657; 71 r°-91 r°
  - Liste chronologique des actes pour la période du 2 janvier au 31 décembre 1658, 2 janvier - 31 décembre 1658; 91 v°-110 v°
  - Liste chronologique des actes pour la période du 3 janvier au 31 décembre 1659, 3 janvier - 31 décembre 1659; 110 v°-128 v°
  - Liste chronologique des actes pour la période du 3 janvier au 30 décembre 1660, 3 janvier - 30 décembre 1660; 129 r°-144 v°
  - Liste chronologique des actes pour la période du 2 janvier au 31 décembre 1661, 2 janvier - 31 décembre 1661; 144 v°-159 v°
  - Liste chronologique des actes pour la période du 2 janvier au 30 décembre 1662, 2 janvier - 30 décembre 1662; 159 v°-176 r°
  - Liste chronologique des actes pour la période du 2 janvier au 30 décembre 1663, 2 janvier - 30 décembre 1663; 176 r°-191 v°
  - Liste chronologique des actes pour la période du 3 janvier au 31 décembre 1664, 3 janvier - 31 décembre 1664; 192 r°-205 v°
  - Liste chronologique des actes pour la période du 2 janvier au 31 décembre 1665, 2 janvier - 31 décembre 1665; 205 v°-217 v°
  - Liste chronologique des actes pour la période du 2 janvier au 31 décembre 1666, 2 janvier - 31 décembre 1666; 217 v°-228 v°
  - Liste chronologique des actes pour la période du 3 janvier au 31 décembre 1667, 3 janvier - 31 décembre 1667; 228 v°-240 r°
  - Liste chronologique des actes pour la période du 2 janvier au 30 décembre 1668, 2 janvier - 30 décembre 1668; 240 r°-251 r°
  - Liste chronologique des actes pour la période du 4 janvier au 31 décembre 1669, 4 janvier - 31 décembre 1669; 251 r°-263 v°
  - Liste chronologique des actes pour la période du 5 janvier au 30 décembre 1670, 5 janvier - 30 décembre 1670; 263 v°-277 v°
  - Liste chronologique des actes pour la période du 5 janvier au 31 décembre 1671, 5 janvier - 31 décembre 1671; 277 v°-289 v°
  - Liste chronologique des actes pour la période du 2 janvier au 30 décembre 1672, 2 janvier - 30 décembre 1672; 289 v°-299 r°
  - Liste chronologique des actes pour la période du 2 janvier au 7 avril 1673, 2 janvier - 7 avril 1673; 299 v°-301 r°
- Répertoire chronologique pour la période du 5 mars 1652 au 7 avril 1673, 5 mars 1652 - 7 avril 1673; MC/RE/IV/2/B; Un registre de 300 feuillets de papier manuscrits, hauteur 34 x largeur 21 cm, foliotés par le notaire. La reliure est endommagée. Quelques feuillets présentent des traces d'humidité.
  - Liste chronologique des actes pour la période du 5 mars au 31 décembre 1652, 5 mars - 31 décembre 1652; 1 r°-11 v°
  - Liste chronologique des actes pour la période du 1er janvier au 31 décembre 1653, 1er janvier - 31 décembre 1653; 11 v°-30 v°
  - Liste chronologique des actes pour la période du 1er janvier au 31 décembre 1654, 1er janvier - 31 décembre 1654; 30 v°-44 r°
  - Liste chronologique des actes pour la période du 1er janvier au 31 décembre 1655, 1er janvier - 31 décembre 1655; 44 r°-56 v°
  - Liste chronologique des actes pour la période du 1er janvier au 31 décembre 1656, 1er janvier - 31 décembre 1656; 56 v°-71 r°
  - Liste chronologique des actes pour la période du 2 janvier au 31 décembre 1657, 2 janvier - 31 décembre 1657; 71 r°-91 r°
  - Liste chronologique des actes pour la période du 2 janvier au 31 décembre 1658, 2 janvier - 31 décembre 1658; 91 v°-110 v°
  - Liste chronologique des actes pour la période du 3 janvier au 31 décembre 1659, 3 janvier - 31 décembre 1659; 110 v°-128 v°
  - Liste chronologique des actes pour la période du 3 janvier au 30 décembre 1660, 3 janvier - 30 décembre 1660; 129 r°-144 v°
  - Liste chronologique des actes pour la période du 2 janvier au 31 décembre 1661, 2 janvier - 31 décembre 1661; 144 v°-159 v°
  - Liste chronologique des actes pour la période du 2 janvier au 30 décembre 1662, 2 janvier - 30 décembre 1662; 159 v°-176 r°
  - Liste chronologique des actes pour la période du 2 janvier au 30 décembre 1663, 2 janvier - 30 décembre 1663; 176 r°-191 v°
  - Liste chronologique des actes pour la période du 3 janvier au 31 décembre 1664, 3 janvier - 31 décembre 1664; 192 r°-205 v°
  - Liste chronologique des actes pour la période du 2 janvier au 31 décembre 1665, 2 janvier - 31 décembre 1665; 205 v°-217 v°
  - Liste chronologique des actes pour la période du 2 janvier au 31 décembre 1666, 2 janvier - 31 décembre 1666; 217 v°-228 v°
  - Liste chronologique des actes pour la période du 3 janvier au 31 décembre 1667, 3 janvier - 31 décembre 1667; 228 v°-240 r°
  - Liste chronologique des actes pour la période du 2 janvier au 30 décembre 1668, 2 janvier - 30 décembre 1668; 240 r°-251 r°
  - Liste chronologique des actes pour la période du 4 janvier au 31 décembre 1669, 4 janvier - 31 décembre 1669; 251 r°-263 v°
  - Liste chronologique des actes pour la période du 5 janvier au 30 décembre 1670, 5 janvier - 30 décembre 1670; 263 v°-278 r°
  - Liste chronologique des actes pour la période du 5 janvier au 31 décembre 1671, 5 janvier - 31 décembre 1671; 278 r°-289 v°
  - Liste chronologique des actes pour la période du 2 janvier au 30 décembre 1672, 2 janvier - 30 décembre 1672; 289 v°-298 v°
  - Liste chronologique des actes pour la période du 2 janvier au 7 avril 1673, 2 janvier - 7 avril 1673; 299 r°-300 v°